【裁判字號】    99,台上,1965
【裁判日期】    990401
【裁判案由】    傷害致重傷
【裁判全文】
最高法院刑事判決            九十九年度台上字第一九六五號
上  訴  人  甲○○
上列上訴人因傷害致重傷案件，不服台灣高等法院台中分院中華
民國九十九年一月二十日第二審判決（九十八年度上訴字第二三
八四號，起訴案號：台灣台中地方法院檢察署九十八年度偵字第
三七０五號），提起上訴，本院判決如下：
    主  文
上訴駁回。
    理  由
按刑事訴訟法第三百七十七條規定，上訴於第三審法院，非以判
決違背法令為理由，不得為之。是提起第三審上訴，應以原判決
違背法令為理由，係屬法定要件。如果上訴理由書狀並未依據卷
內訴訟資料，具體指摘原判決不適用何種法則或如何適用不當，
或所指摘原判決違法情事，顯與法律規定得為第三審上訴理由之
違法情形，不相適合時，均應認其上訴為違背法律上之程式，予
以駁回。本件原判決認定上訴人甲○○為被害人即年僅一歲之甲
童父親，其客觀上能預見毆打被害人頭部、臉部，將致使腦部受
損、身體發育障礙，及讓被害人獨坐無扶手靠背、高約四十五公
分之圓板凳上，易導致重心不穩而跌倒撞擊地面受重傷之結果，
竟因一時心情煩躁，基於傷害之犯意，先出手毆打被害人頭部、
臉部六下，繼將被害人放置上述圓板凳上而跌落，造成被害人左
側急慢性硬腦膜及蜘蛛網膜下出血，陷入昏迷狀態，經送財團法
人大里仁愛醫院（下稱仁愛醫院）急救，進行多次腦部開刀治療
，雖迄今生命徵象穩定，但無法言語，四肢無法靈活運動、僵硬
且肌肉萎縮，每日需藉由他人做復健，並需以鼻胃管餵食、服用
抗癲癇藥物及軟便劑，生長發育皆較一般同年齡兒童遲緩，無法
復原，於身體、健康有重大難治之重傷害等情，因予撤銷第一審
判決，改判仍論處上訴人成年人故意傷害兒童之身體，因而致重
傷罪刑（處有期徒刑二年），已詳敘所憑之證據及認定之理由。
對於上訴人之選任辯護人為上訴人辯護，質疑被害人顱內出血究
係遭上訴人毆打或撞擊地面所致，及被害人是否已達重傷害，請
求再送國立台灣大學醫學院附設醫院鑑定等語，原判決亦依仁愛
醫院急診部醫師劉俊良、小兒部醫師林建亨、神經外科主任醫師
葉國球之證述及卷附該醫院之多次覆函，說明被害人之顱內出血
係遭上訴人毆打與放置該圓板凳而跌落所致，及被害人受傷後之
狀態，已屬刑法第十條第四項第六款所定其他於身體、健康有重
大難治之重傷害，無另送鑑定之必要等情。從形式上觀察，原判
決並無違背法令情事。上訴意旨仍執陳詞，再就上開二項指摘原
判決有調查未盡、適用法律不當之違誤云云，核係對原審採證認
事職權之適法行使及原判決業已詳為論敘之事項，任意指摘，自
與法律規定得為第三審上訴理由之違法情形，不相適合。本件上
訴違背法律上之程式，應予駁回。
據上論結，應依刑事訴訟法第三百九十五條前段，判決如主文。
中    華    民    國  九十九  年    四    月    一    日
                      最高法院刑事第十庭
                          審判長法官  花  滿  堂
                                法官  黃  正  興
                                法官  陳  東  誥
                                法官  林  錦  芳
                                法官  洪  昌  宏
本件正本證明與原本無異
                                      書  記  官
中    華    民    國  九十九  年    四    月    六    日
                                                      Ｅ

司法院資訊處製作；財團法人民間司法改革基金會備份。
